臺灣桃園地方法院刑事判決　　　　　　　　　　　　　九十二年度重訴字第六九號
　　公　訴　人　臺灣桃園地方法院檢察署檢察官
　　被　　　告　甲○○
　　指定辯護人　本院公設辯護人乙○○
右列被告因毒品危害防制條例等案件，經檢察官提起公訴（九十二年度偵字第一二七
九三號、九十二年度偵字第一六五一五號），本院判決如左：
    主  文
甲○○共同運輸第一級毒品，處無期徒刑，褫奪公權終身。
扣案之第一級毒品海洛因伍包（含包裝，海洛因驗餘淨重共計柒佰柒拾捌點零公克
、包裝重拾貳點零公克、純度伍拾伍點壹伍％，純質淨重肆佰貳拾玖點零捌公克
），沒收銷燬之；扣案彈性繃帶壹條及緊身束衣壹件，均沒收；未扣案新臺幣壹萬伍
仟元、人民幣壹仟元、「澳門航空公司編號ＮＸ六六七號班機高雄飛澳門」及「澳門
航空公司編號ＮＸ六０八號班機澳門飛桃園」之機票各壹份均沒收，如全部或一部不
能沒收時，新臺幣及人民幣部分以其財產抵償之，機票部分追徵其價額。
    事  實
一、甲○○於民國九十二年七月底，在臺南縣「黃金海岸」某處，與甫相識之年籍姓
    名均不詳、綽號「小美軍」之跛腳成年男子（由檢察官另行偵辦），相約自境外
    夾帶不明禁藥進入國內。謀議既定，「小美軍」即於同年八月一日十五時許，在
    高雄縣路竹鄉路竹公園旁，提供現金新臺幣三萬元予甲○○，供其以新臺幣一萬
    五千元之代價購買澳門航空公司高雄至澳門之往返機票各一份外，餘款則用以支
    付在澳門食宿所需費用，甲○○並於同日自高雄縣小港機場搭乘澳門航空公司Ｎ
    Ｘ六六七班次班機前往澳門，「小美軍」則於同月二日十五時許趕赴澳門「帝華
    酒店」與甲○○會合，又交予甲○○人民幣一千元，以辦理臺胞證及支應其後續
    之食宿費用，併指示甲○○於同月三日進入中國大陸廣東省珠海市，投宿「好世
    界酒店」七一三號房，「小美軍」於同月五日十一時許攜帶以塑膠袋包妥之第一
    級毒品海洛因五包（含包裝，海洛因驗餘淨重共計七七八．０三公克、包裝重三
    二．０三公克、純度五五．一五％，純質淨重四二九．０八公克），在上開房間
    交付予另一真實姓名年籍均不詳之我國籍成年男子，該男子旋即偕同甲○○至珠
    海拱北某公寓，並告以攜帶上開物品回臺可得新臺幣二十萬元之報酬等語，甲○
    ○明知「小美軍」交付之上開物品為第一級毒品海洛因，惟為籌措子女教育費，
    竟仍應允之，而與「小美軍」及該不詳姓名男子，基於共同運輸管制進出口物品
    第一級毒品海洛因進口之犯意聯絡，由該男子在上開公寓先以其所有之彈性繃帶
    一條將上開海洛因綁縛於甲○○之前腹部，甲○○再穿著其所有之緊身束衣一件
    資以遮掩後，二人即前往澳門機場搭乘同日二十時許之澳門航空公司ＮＸ六０八
    班次班機返臺（甲○○所持之澳門飛高雄機票，經該男子更改為澳門飛桃園中正
    國際機場），於同日二十三時許抵達桃園中正國際機場，而將上開管制進出口之
    第一級毒品海洛因私運入境。嗣甲○○於通關時經法務部調查局臺北市調查處會
    同財政部關稅局、航業海員調查處、桃園縣調查站、海岸巡防總局臺南海巡隊及
    臺北市憲兵隊人員當場查獲，並扣得其所運輸之第一級毒品海洛因五包，及供私
    藏夾帶俾運送第一級毒品海洛因所用之彈性繃帶一條及緊身束衣一件，惟該同行
    之不詳姓名男子已先行通關逃逸。
二、案經法務部調查局臺北市調查站移送臺灣桃園地方法院檢察署檢察官偵查起訴。
    理  由
一、訊據被告甲○○對於右揭時地運輸並私運第一級毒品海洛因入境之事實均直承不
    諱，且有台北關稅局扣押貨物運輸工具收據暨搜索筆錄影本一份、扣案物品照片
    一張及旅客入出境紀錄查詢表影本一份在卷可稽，並有供被告私藏夾帶俾運輸毒
    品所用之彈性繃帶一條及緊身束衣一件扣案足佐。而被告挾帶入境之白色粉末五
    包，經送法務部調查局鑑定結果，均檢出含有第一級第６項毒品海洛因成分，驗
    餘淨重共計七七八．０三公克、包裝重三二．０三公克、純度五五．一五％，純
    質淨重四二九．０八公克，亦有該局九十二年九月五日調科壹字第０八０００六
    七六八號鑑定通知書一紙附卷足憑，被告之自白經前開證據補強後，應與事實相
    符，為可採信。是本件事證明確，被告犯行堪以認定，應予依法論科。
二、查被告甲○○犯本件運輸第一級毒品犯行後，毒品危害防制條例業於九十三年一
    月九日修正施行，修正前及修正後之毒品危害防制條例第四條第一項關於運輸第
    一級毒品罪之刑度均為「死刑或無期徒刑；處無期徒刑者，得併科新臺幣一千萬
    元以下罰金」，並未更異，依刑法第二條第一項前段之規定，本件自應適用新法
    處斷。次按海洛因屬毒品危害防制條例第二條第二項第一款規定之第一級毒品，
    且係行政院發布之「懲治走私條例公告管制物品項目及其數額」甲項第四款規定
    之毒品，為管制進出口之物品。被告自中國大陸私運管制進出口之第一級毒品海
    洛因入境臺灣，依懲治走私條例第十二條規定，就其私運管制物品進口部分，應
    應依懲治走私條例規定處斷，故核其所為，係犯修正後毒品危害防制條例第四條
    第一項之運輸第一級毒品罪及懲治走私條例第二條第一項之私運管制物品進口罪
    。被告與綽號「小美軍」之人、另一年籍不詳之我國籍成年男子，就所犯上開各
    罪間有犯意聯絡及行為分擔，為共同正犯。其運輸前後非法持有海洛因之低度行
    為為運輸之高度行為所吸收，不另論罪。又被告以一行為觸犯前揭二罪名，為想
    像競合犯，應依刑法第五十五條之規定，從一重之運輸第一級毒品罪處斷。次按
    毒品危害防制條例第十七條規定：「犯第四條第一項至第三項、第五條第一項至
    第三項、第六條第一項至第三項、第七條第一項至第三項、第八條第一項至第三
    項、第十條或第十一條第一項、第二項之罪，供出毒品來源，因而破獲者，得減
    輕其刑」，亦即除供出來源，尚須因而破獲者，始有依該條裁量減輕之餘地，被
    告雖於偵查中供出「施朝進」，然「施朝進」僅介紹「小美軍」與被告相識而已
    ，與被告間並不具有上、下手之關係，且查無證據足資證明其為本案共犯，況移
    送單位未因被告之供詞而破獲其毒品來源，亦有法務部調查局臺北市調查處九十
    二年九月三十日肆字第０九二四三四六九四九０號函一件在卷可參，自不得援引
    上開規定予以減刑，附此敘明。爰審酌被告無犯罪前科，素行尚佳，犯罪之動機
    在於籌措子女教育費，運輸扣案之第一級毒品海洛因入境，雖非為供己販賣營利
    ，涉案程度較其他共犯輕，然被告貪圖二十萬元之報酬，干犯法紀，運輸毒品入
    境，所輸入之第一級毒品海洛因驗餘淨重多達七七八．０三公克，如流入市面，
    對國人身心健康戕害不小，情節非屬輕微，惟念其犯後坦承犯行，態度良好等一
    切情狀，量處如主文所示之刑，併依法宣告褫奪公權終身，以示懲儆。
三、扣案之第一級毒品海洛因五包（含包裝，海洛因驗餘淨重共計七七八．０三公克
    、包裝重三二．０三公克、純度五五．一五％，純質淨重四二九．０八公克），
    係毒品危害防制條例第二條第二項第一款所列之第一級毒品，應依同條例第十八
    條第一項前段規定宣告沒收並銷毀之；查扣之彈性繃帶一條及緊身束衣一件，均
    為私藏夾帶俾運送海洛因之物品，其中緊身束衣一件係被告所有，業據其供明在
    卷，另彈性繃帶一條，被告則供承為該年籍不詳之我國籍成年男子所提供，可認
    係共犯即該男子所有，右述各物胥依同條例第十九條第一項規定宣告沒收。未扣
    案之新臺幣一萬五千元及人民幣一千元，為共犯「小美軍」提供予被告支應運毒
    期間食宿所需之各項費用，另未扣案之「澳門航空公司編號ＮＸ六六七號班機高
    雄飛澳門」及「澳門航空公司編號ＮＸ六０八號班機澳門飛桃園」之機票各一份
    ，係被告利用共犯「小美軍」提供之資金所購買俾其搭機運送毒品之用，雖被告
    於收受上開資金並用以購買機票之初始，乃意在夾帶不明禁藥入境，惟主觀上顯
    已將之充為抽象犯罪所用，況其於得悉所欲私運者為第一級毒品時，猶慨然應允
    之，顯見被告將所收取之上開資金，暨嗣後購得之機票，作為運輸毒品之用，亦
    與其本意無違，堪認俱屬被告運輸毒品犯罪所用之物，爰均依同條例第十九條第
    一項規定，諭知沒收，如全部或一部不能沒收時，新臺幣及人民幣部分以其財產
    抵償之，機票部分則追徵其價額。至被告因本件犯罪所得收取之酬勞新臺幣二十
    萬元，因尚未經被告實際取得，自無庸對之宣告沒收，併予敘明。
據上論斷，應依刑事訴訟法第二百九十九條第一項前段，修正後毒品危害防制條例第
四條第一項、第十八條第一項前段、第十九條第一項，懲治走私條例第二條第一項、
第十一條，刑法第十一條前段、第二條第一項前段、第二十八條、第五十五條、第三
十七條第一項，判決如主文。
本案經檢察官崔秉君到庭執行職務。
中      華      民      國    九十三    年      三      月    五      日
                                臺灣桃園地方法院刑事第十一庭
                                  審判長法  官  蔡  榮  澤
                                        法  官  邱  蓮  華
                                        法  官  丁  俊  成
右正本證明與原本無異。
如不服本判決，應於判決送達後十日內向本院提出上訴狀( 應附繕本 )，上訴於臺灣
高等法院。
                                        書記官  簡  慧  瑛
中      華      民      國    九十三    年      三      月      十二    日
附錄本案論罪科刑依據之法條：
毒品危害防制條例第四條：
製造、運輸、販賣第一級毒品者，處死刑或無期徒刑；處無期徒刑者，得併科新臺幣
一千萬元以下罰金。
製造、運輸、販賣第二級毒品者，處無期徒刑或七年以上有期徒刑，得併科新臺幣七
百萬元以下罰金。
製造、運輸、販賣第三級毒品者，處五年以上有期徒刑，得併科新臺幣五百萬元以下
罰金。
製造、運輸、販賣第四級毒品者，處三年以上十年以下有期徒刑，得併科新臺幣三百
萬元以下罰金。
製造、運輸、販賣專供製造或施用毒品之器具者，處一年以上七年以下有期徒刑，得
併科新臺幣一百萬元以下罰金。
前五項之未遂犯罰之。
